臺灣臺北地方法院刑事判決　　　　　　　95年度易字第2850號
公　訴　人　臺灣臺北地方法院檢察署檢察官
被　　　告　甲○○
　　　　　　乙○○
上列被告因違反商標法案件，經檢察官提起公訴（95年度偵字第
24277號），因被告於本院準備程序進行中為有罪之陳述，本院
合議庭裁定由受命法官獨任以簡式審判程序審理，判決如下:
    主  文
甲○○明知為未得商標權人同意，於同一商品，使用相同之註冊
商標之商品而販賣，處拘役伍拾日，如易科罰金，以銀元參佰元
即新台幣玖佰元折算壹日。扣案如附表所示之仿冒商標商品均沒
收。
乙○○共同明知為未得商標權人同意，於同一商品，使用相同之
註冊商標之商品而意圖販賣而陳列，處拘役肆拾日，如易科罰金
，以新台幣壹仟元折算壹日，緩刑貳年。扣案如附表所示之仿冒
商標商品均沒收。
    事  實
一、甲○○為址設臺北市○○區○○路一一九巷十七弄十八號一
    樓之三之「飛騰服裝行」負責人，以販賣服飾為業，乙○○
    則受甲○○聘雇，自民國九十五年三月間起，以月薪二萬八
    千元之代價，在上址店內擔任店員。甲○○及乙○○均明知
    如附表所示之商標圖案業據英國商布拜里公司向經濟部智慧
    財產局申請商標註冊，取得商標專用權，專用於如附表所示
    之商品，現仍在專用期間，未經該商標專用權人之同意或授
    權，不得於同一商品，使用相同於此等註冊商標，且甲○○
    明知在大陸廣東地區某不詳姓名年籍之成年人士所販賣之服
    飾，係未經商標權人同意，而在同一商品使用相同於如附表
    所示之商標圖案，竟意圖營利，於九十五年四月間某日，以
    每件上衣新臺幣（下同）二百元、短褲二百五十元及裙子三
    百五十元之價格向該名人士購入如附表所示之仿冒商品後，
    於九十五年七月間某日起，交由知情而與之具有意圖販賣而
    陳列犯意聯絡之乙○○，負責將之整理、公開陳列於在店內
    ，擬以每件上衣與短褲均三百五十元、裙子六百五十元不等
    之價格出售予不特定人牟利，惟未及售出，即於同年八月十
    一日十八時二十分許，在上址為警當場查獲，並扣得如附表
    所示之仿冒商標商品。
二、案經臺北市政府警察局萬華分局報請臺灣臺北地方法院檢察
    署檢察官偵查起訴。
    理  由
一、上開事實，業據被告甲○○、乙○○於本院審理時坦承不諱
    ，並有前揭扣案之物品可資佐證。而前揭扣案物品係仿冒如
    附表所示商標之商品一節，並經證人劉廷耀證述明確（見偵
    卷第十一、十二頁），復有鑑定證明書、經濟部智慧財產局
    商標資料檢索服務及現場照片在卷可稽，本件事證明確，被
    告之犯行堪以認定，應依法論科。
二、按所謂販賣者，本不以販入之後復行賣出為必要，苟係以營
    利為目的販入或賣出，有一及此，犯罪即屬成立，並不以販
    入後復行賣出為構成要件。本件被告甲○○雖尚未賣出仿冒
    商品即遭查獲，惟其既基於營利之目的而販入前開商品，揆
    諸前揭說明，其販賣行為即已成立，是核被告甲○○所為，
    係犯商標法第八十二條之販賣仿冒商標商品罪。又被告乙○
    ○僅受僱擔任店員，將仿冒商品陳列於店內欲銷售予不特定
    人，而不負責進貨，復無證據證明其與被告甲○○之販入行
    為具有犯意聯絡及行為分擔，是核其所為，係犯商標法第八
    十二條之意圖販賣而陳列仿冒商標商品罪。被告甲○○意圖
    販賣而陳列仿冒商標商品之低度行為，為販賣仿冒商標商品
    之高度行為所吸收，不另論罪。被告乙○○與甲○○就前揭
    意圖販賣而陳列仿冒商品之犯行間，有犯意聯絡及行為分擔
    ，為共同正犯。至於起訴書雖認被告甲○○販入上開物品後
    業已連續賣出與不特定人，惟被告二人均堅稱其尚未賣出就
    被查獲等語（見本院審判筆錄），而卷內復無其他證據足以
    證明被告已有賣出之行為，是此部分之犯行尚屬不能證明，
    惟此部分與已起訴之意圖販賣而陳列之犯行有實質上一罪之
    關係，爰均不另為無罪之諭知。爰審酌被告均無前科，素行
    良好，有臺灣高等法院被告前案紀錄表可稽，其犯罪之動機
    、目的、手段、扣案之商品數量不多，對商標專用權人所生
    之損害非鉅，且於本院審理時尚知坦認犯行，而被告乙○○
    僅係受僱擔任店員，犯罪情節較輕，暨其生活狀況及智識程
    度等一切情狀，分別量處如主文所示之刑。又被告甲○○販
    入仿冒商品後，刑法第四十一條第一項有關易科罰金之折算
    標準，已於九十四年二月二日修正公布，罰金罰鍰提高標準
    條例第二條並於九十五年五月十七日修正刪除，均自九十五
    年七月一日施行，有關易科罰金之折算標準，由修正前銀元
    一百元以上三百元以下（即新臺幣三百元以上九百元以下折
    算一日），提高為一千元以上三千元以下折算一日，新舊法
    比較結果，以行為時即修正前之規定有利於被告甲○○，依
    修正後刑法第二條第一項前段之規定，應適用行為時即修正
    前刑法第四十一條第一項前段之規定，諭知易科罰金之折算
    標準；而被告乙○○行為時刑法已修正公布施行，自無比較
    新舊法之問題，應逕依修正後刑法第四十一條第一項前段之
    規定，諭知易科罰金之折算標準，以資懲儆。末查，被告乙
    ○○未曾因故意犯罪而受有期徒刑以上刑之宣告，此有台灣
    高等法院被告前案紀錄表一紙可按，其因年紀尚輕，一時失
    慮致觸犯本件犯行，且其僅受僱擔任店員，涉案情節尚屬輕
    微，其受此教訓，當知所警惕，應無再犯之虞，本院認其所
    受刑之宣告，以暫不執行為適當，爰依修正後刑法第七十四
    條第一項第一款規定，併宣告緩刑二年，以啟自新。至於扣
    案如附表所示之仿冒商標商品，不問屬於被告與否，均應依
    商標法第八十三條規定宣告沒收。
據上論斷，應依刑事訴訟法第二百七十三條之一第一項、第二百
九十九條第一項，商標法第八十二條、第八十三條，刑法第二條
第一項前段、第十一條前段、第二十八條、第四十一條第一項前
段、第七十四條第一項第一款，修正前刑法第四十一條第一項前
段，修正前罰金罰鍰提高標準條例第二條，現行法規所定貨幣單
位折算新臺幣條例第二條，判決如主文。
本案經檢察官郭昭吟到庭執行職務
中　　華　　民　　國　　96　　年　　1 　　月　　26　　日
　　　　　　　　　刑事第五庭    法　官　李宜娟
以上正本證明與原本無異。
如不服本判決，應於判決送達後10日內向本院提出上訴狀（應抄
附繕本）。告訴人或被害人如對於本判決不服者，應具備理由請
求檢察官上訴，其上訴期間之計算係以檢察官收受判決正本之日
期為準。
　　　　　　　　　　　　　　　　書記官　游秀珠
中　　華　　民　　國　　96　　年　　2 　　月　　2 　　日
附錄本案論罪科刑法條：
商標法第82條：
明知為前條商品而販賣、意圖販賣而陳列、輸出或輸入者，處一
年以下有期徒刑、拘役或科或併科新臺幣五萬元以下罰金。
